ACORDAO-COMPLETO-2491590

ACÓRDÃO DE RELAÇÃO

ACÓRDÃO DE RELAÇÃO 10475/2021 ATA 26/2021 - PRIMEIRA CÂMARA

Acórdão 10475/2021-TCU-Primeira Câmara
Trata-se de recurso de reconsideração interposto por Mirian Ingrid Veigel Stephanus e pela Agência de Pesquisa, Fomento e Apoio ao Desenvolvimento Regional (Urbitour) , contra o Acórdão 7999/2020-TCU-Primeira Câmara (peça 81) , por meio do qual esta Corte de Contas julgou suas contas irregulares, imputando-lhes débito e multa.
Considerando que, regularmente notificadas, em 24/8/2020 (peça 93) e 4/8/2020 (peça 92) , respectivamente, da deliberação recorrida, as responsáveis somente compareceram aos autos em 31/5/2021, oportunidade em que protocolizaram seu recurso de reconsideração (peças 123 a 135) ;
Considerando que o prazo para a interposição desse recurso é de 15 (quinze) dias, nos termos do art. 285 do Regimento Interno do TCU;
Considerando que, segundo o disposto no art. 285, § 2º, do RI/TCU, não se conhecerá de recurso de reconsideração quando intempestivo, salvo em razão de superveniência de fatos novos e dentro do período de cento e oitenta dias contado do término do prazo indicado no caput, caso em que não terá efeito suspensivo;
Considerando que no caso em exame já transcorreu o prazo de 180 dias;
Os Ministros do Tribunal de Contas da União, quanto ao processo a seguir relacionado, ACORDAM, por unanimidade, com fundamento no art. 32, inciso I e parágrafo único, da Lei 8.443/1992, e nos arts. 143, inciso IV, alínea "b", e § 3º, 277, inciso I, e 285, caput e § 2º, do Regimento Interno do TCU, de acordo com os pareceres emitidos nos autos, em:
a) não conhecer do recurso de reconsideração interposto por Mirian Ingrid Veigel Stephanus e pela Agência de Pesquisa, Fomento e Apoio ao Desenvolvimento Regional (Urbitour) , por restar intempestivo em mais de 180 dias; e
b) encaminhar cópia desta decisão, acompanhada da instrução da unidade técnica, às recorrentes e aos órgãos/entidades interessados.
1. Processo TC-Processo 005.945/2019-4 (TOMADA DE CONTAS ESPECIAL) 
	1.1. Apensos: Processo 014.761/2021-1 (COBRANÇA EXECUTIVA) ; Processo 014.763/2021-4 (COBRANÇA EXECUTIVA) ; Processo 014.762/2021-8 (COBRANÇA EXECUTIVA) .
	1.2. Responsáveis: Agência de Pesquisa, Fomento e Apoio ao Desenvolvimento Regional - Urbitour (08.099.998/0001-35) ; Mirian Ingrid Veigel Stephanus (XXX.841.850-XX) .
	1.3. Recorrentes: Mirian Ingrid Veigel Stephanus (XXX.841.850-XX) ; Agência de Pesquisa, Fomento e Apoio ao Desenvolvimento Regional - Urbitour (08.099.998/0001-35) .
	1.4. Órgão: Secretaria Especial da Cultura.
	1.5. Relator: Ministro Vital do Rêgo.
	1.6. Representante do Ministério Público: Subprocurador-Geral Lucas Rocha Furtado.
	1.7. Relator da deliberação recorrida: Ministro-Substituto Augusto Sherman Cavalcanti.
	1.8. Unidade Técnica: Secretaria de Recursos (Serur) .
	1.9. Representação legal: Carolina de Castro Wanderley (OAB/PR 29.130) .
	1.10. Determinações/Recomendações/Orientações: não há.

Primeira Câmara

Secretaria Especial da Cultura.

Agência de Pesquisa, Fomento e Apoio ao Desenvolvimento Regional - Urbitour (08.099.998/0001-35); Mirian Ingrid Veigel Stephanus (XXX.841.850-XX).

VITAL DO RÊGO

Carolina de Castro Wanderley (OAB/PR 29.130).

TOMADA DE CONTAS ESPECIAL (TCE)

Secretaria de Recursos (Serur).